---
title: "R Notebook-Hausaufgabe3"
output: html_notebook
---


# 3. Hausaufgabe #

```{r}
library(tidyverse)
library(arules)
library(arulesViz)
```
## Wiederholung all.csv-Datei erstellen: ##

```{r}
BX_Book_Ratings <- read_delim("BX-CSV-Dump/BX-Book-Ratings.csv", 
    ";", escape_double = FALSE, trim_ws = TRUE)
BX_Books <- read_delim("BX-CSV-Dump/BX-Books.csv", 
    ";", escape_double = FALSE, trim_ws = TRUE)
BX_Users <- read_delim("BX-CSV-Dump/BX-Users.csv", 
    ";", escape_double = FALSE, trim_ws = TRUE)
```

```{r}
books <- BX_Books %>%
  select(ISBN,`Book-Title`,`Book-Author`,`Year-Of-Publication`,Publisher)
rm(BX_Books)
```

```{r}
users <- BX_Users %>%
  mutate(Age = as.numeric(Age))
rm(BX_Users)
```

```{r}
ratings <- BX_Book_Ratings %>%
  left_join(books)
rm(BX_Book_Ratings)
```

```{r}
ratings <- ratings %>%
  filter(!is.na(`Book-Title`))
```

```{r}
users <- users %>%
  filter(!is.na(Age)) %>%
  mutate(country = str_remove(Location,".*,")) %>%
  filter(country != "")
```

```{r}
all <- ratings %>%
  left_join(users) %>%
  select(-Location)
```

```{r}
write_csv(all, "all.csv")
```

## Wiederholung 3. Sitzung: ##

```{r}
all <- read_csv("all.csv")
```


```{r message=FALSE}
i <- split(all$`Book-Title`,all$`User-ID`)
txn <- as(i, "transactions")
basket_rules <- apriori(txn, parameter = list(sup = 0.0015, conf = 0.001, minlen = 2, target = "rules"))
```


```{r}
myRules_Direct <- as(basket_rules, "data.frame")
basket_rules_hi <- head(basket_rules, by = "lift", 100)
head(myRules_Direct, 20)
```

```{r}
plot(basket_rules_hi, method ="graph", main = "Books")
```

```{r}
plot(basket_rules_hi, method = "graph", main = "Books", engine = "interactive")
```


# Aufgaben #

## Erstellen Sie eine Analyse, bei der nicht die Bücher, sondern die Autoren in den Transaktionen enthalten sind ##


```{r message=FALSE}
i2 <- split(all$`Book-Author`,all$`User-ID`)
txn2 <- as(i2, "transactions")
basket_rules2 <- apriori(txn2, parameter = list(sup = 0.0015, conf = 0.001, minlen = 2, target = "rules"))
```

```{r}
myRules_Direct2 <- as(basket_rules2, "data.frame")
basket_rules_hi2 <- head(basket_rules2, by = "lift", 100)
head(myRules_Direct2, 20)
```

```{r}
plot(basket_rules_hi2, method ="graph", main = "Authors")
```


```{r}
plot(basket_rules_hi2, method = "graph", main = "Authors", engine = "interactive")
```

## Fällt Ihnen etwas in der Datenqualität auf? ##

Was mir bei der Betrachtung der Daten hauptsächlich aufgefallen ist, ist, dass viele der Autoren nicht nur einmal in dem Datensatz vorkommen. So sind einige der Namen in unterschiedlichen Schreibweisen oder auch mit unterschiedlicher Groß- und Kleinschreibung eingetragen. Dies führt natürlich dazu, dass derselbe Autor als unterschiedliche Autoren behandelt wird und teilweise auch mit sich selber in Verbindung gesetzt wird, was natürlich nicht Sinn der Sache ist.

## Wie könnte man das mit regulären Ausdrücken beheben? ##

Mein Ansatz wäre, dass man den Datensatz soweit und so gründlich bereinigen müsste, dass unterschiedliche Schreibweisen des selben Namens zu einem zusammengeführt werden und so jeder Autor auch wirklich nur einmal im gesamten Datensatz vorkommt. Durch Recherche habe ich zum Beispiel den Character Translation Befehl tolower() gefunden, durch welchen man alle Großbuchstaben in Kleinbuchstaben und umgekehrt verwandeln kann. Dadurch würden diese doppelten Einträge desselben Autors schonmal rausfallen.

## Wie kann man nun noch sicherstellen, dass nur die Autoren weiterempfohlen werden, deren Bücher man auch (mehrheitlich) gut fand? ##

Eine Methode wäre, meiner Meinung nach, dass man den Datensatz weiter filtert. Hier müsste man eine Mindesthöhe des Ratings (z.B. alle Autoren die höher als 6 bewertet wurden) festlegen, um nur die gut bewerteten Autoren zu erhalten, sowie eine Mindestanzahl an Ratings, die dieser Autor insgesamt erhalten hat, um nur die Autoren zu erhalten, die auch mehrheitlich gut bewertet wurden.

## Welche anderen Features wären sinnvoll? ##

Hier muss ich sagen, steh ich etwas auf dem Schlauch und mir fallen nicht wirklich sinnvolle Features ein. Wenn es um Features geht, welche sich von der "Kunden die dies gekauft haben, haben auch dies gekauft"-Idee unterscheiden, würden mir nur diese quasi "Zufallsgeneratoren" einfallen, welche einem Vorschläge machen, die eben genau nicht in Verbindung zu deinen bisherigen Einkäufen und Interessen stehen, damit man seinen Horizont erweitern kann.



