---
title: "R Notebook - Hausaufgabe 5"
output: html_notebook
---

```{r}
library(tidyverse)
library(cluster)
library(caret)
```

# 5. Hausaufgabe #

## Versuchen Sie die Leser aus dem Buch-Datenset zu clustern: Welche Bücher gehören in welches Cluster? ##

```{r}
all <- read_csv("all.csv")
```

Ich habe den Datensatz stark verkleinert, da mein PC mit dem großen Datensatz nicht zurecht gekommen ist.


```{r}
users_books <- all %>%
  group_by(`Book-Title`) %>%
  mutate(no_of_books = n()) %>%
  filter(no_of_books > 549) %>%
  filter(`Book-Rating` > 9) %>%
  select(`User-ID`, `Book-Title`)
```



```{r}
users_books <- users_books %>%
  unique()
books_wide <- users_books %>%
  mutate(i = 1) %>%
  spread(`Book-Title`,i,fill=0)
```

```{r}
users_books
```

```{r}
books_wide
```

```{r}
(users_books.dist <- dist(users_books, method = "euclidean"))
```
```{r}
books_wide.scaled <- as.data.frame(scale(books_wide))
```



```{r}
wss <- (nrow(books_wide.scaled)-1)*sum(apply(books_wide.scaled,2,var))
  for (i in 2:10) wss[i] <- sum(kmeans(books_wide.scaled,
                                       centers=i)$withinss)
plot(1:10, wss, type="b", xlab="Number of Clusters",
     ylab="Within groups sum of squares")
```

```{r}
books.dist <- dist(books_wide.scaled, method = "euclidean")
books.hc <- hclust(books.dist, method ="ward.D2")
plot(books.hc)
groups <- cutree(books.hc, k=7)
rect.hclust(books.hc, k=7, border = "red")
```


```{r}
k.means.fit <- kmeans(books_wide.scaled, 7)
```

```{r}
k.means.fit$size
```

```{r}
clusplot(books_wide.scaled, k.means.fit$cluster, color = TRUE, shade = TRUE, labels = 7, lines = 0, main = "K-means cluster plot")
```


```{r}
table(books_wide$`User-ID`, k.means.fit$cluster)
```

Ich muss gestehen, dass ich mir bei dieser Aufgabe sehr unsicher war, was genau erreicht werden sollte bzw. teilweise auch erreicht wurde :)
Die Zahlen meiner Cluster erkläre ich mir so, dass alle User in Cluster eingeteilt wurde, je nach der Anzahl an Büchern, die sie bewertet haben. Dies wird unterstützt von der Tatsache, dass die Größen der einzelnen Cluster zusammenaddiert die Gesamtanzahl an Lesern ergeben. So kann man sagen, dass es z.B. ein Cluster geben könnte, in welchem alle Vielleser, also User die über eine bestimme Anzahl an Büchern bewertet haben, sind, sowie ein Cluster, in welchem die User sind, die nur 1 bzw. wenige Bücher bewertet haben.
Das Problem hierbei wäre jedoch, dass man keine Information darüber erhält, welche Anzahl an Büchern bzw. welche Bücher zu welchem Cluster gehören.

2. Teil

```{r}
users_books_2 <- all %>%
  group_by(`Book-Title`) %>%
  mutate(no_of_books = n()) %>%
  filter(no_of_books > 549) %>%
  filter(`Book-Rating` > 9) %>%
  select(`User-ID`, `Book-Title`)
  
```

```{r}
users_books_2 <- users_books_2 %>%
  unique()
books_wide_2 <- users_books_2 %>%
  mutate(i = 1) %>%
  spread(`Book-Title`,i,fill=0)
```

```{r}
wss2 <- (nrow(books_wide_2)-1)*sum(apply(books_wide_2,2,var))
  for (i in 2:10) wss[i] <- sum(kmeans(books_wide_2,
                                       centers=i)$withinss)
plot(1:10, wss, type="b", xlab="Number of Clusters",
     ylab="Within groups sum of squares")
```


```{r}
set.seed(96743)
setk <- kmeans(books_wide, centers=3)
```

```{r}
books_result <- as.data.frame(cbind(books_wide_2$`User-ID`, setk$cluster))
books_result %>%
  left_join(users_books_2, by=c("V1" ="User-ID" )) %>%
  group_by(V2, `Book-Title`) %>%
  mutate(count = n()) %>%
  summarize(n = n()) %>%
  filter(n>15) %>%
  arrange(V2, desc(n))
```

```{r}
books.dist_2 <- dist(books_wide_2, method="euclidean")
books.hc_2 <- hclust(books.dist_2, method = "complete")
plot(books.hc_2)
groups <- cutree(books.hc_2, k=3) 
rect.hclust(books.hc_2, k=3, border="red")
```

```{r}
k.means.fit2 <- kmeans(books_wide_2, 3)
```

```{r}
k.means.fit2$size
```

```{r}
clusplot(books_wide_2, k.means.fit2$cluster, color = TRUE, shade = TRUE, labels = 3, lines = 0, main = "K-means cluster plot")
```
Hiermit müsste aufgezeigt werden, wie häufig die Bücher jeweils bewertet wurden. 
